【裁判字號】    99,抗,1239
【裁判日期】    991020
【裁判案由】    聲請更定其刑
【裁判全文】
臺灣高等法院刑事裁定                  99年度抗字第1239號
  抗  告  人
  即  受刑人  甲○○
上列抗告人因聲請更定其刑案件，不服臺灣桃園地方法院中華民
國99年9月28日裁定（99年度聲字第3689號），提起抗告，本院
裁定如下：
    主  文
原裁定撤銷，發回臺灣桃園地方法院。
    理  由
一、抗告意旨略以：原審裁定以受刑人有於判決（99年度簡字第
    27號刑事判決）確定後發覺為累犯之情事，而更定其刑為有
    期徒刑4 月，惟抗告人於該刑事案件審理時，於審判中認罪
    並與檢察官為刑期之協商，經檢察官與法官告知有累犯之情
    事，因而達成有期徒刑3 月之協商，且不得上訴。詎嗣卻奉
    接本件原審更定其刑之裁定，抗告人實難甘服，為此依法提
    起抗告，請求撤銷原裁定云云。
二、原裁定以：（一）檢察官聲請意旨略以：受刑人甲○○前因
    搶奪等案件，經判處應執行有期徒刑1年8月確定，又因毒品
    等案件，經分別判處有期徒刑5月、5月確定，上述各罪接續
    執行，於民國（下同）93年3 月10日入監執行，95年1月5日
    縮短刑期假釋出監。假釋期間復因毒品案件，經分別判處有
    期徒刑6月、6月、6月（因減刑並定應執行刑為有期徒刑6月
    確定）；又因傷害案件經判處有期徒刑2 月；復因毒品、竊
    盜等案件，經分別判處有期徒刑7月（經減刑為有期徒刑3月
    15日）、6月（經減刑為有期徒刑3月）、5月、3月、6月、4
    月，上述各罪並經定應執行刑為有期徒刑1年7月確定，並與
    前開所定應執行刑有期徒刑6月、2月及前假釋經撤銷之殘刑
    接續執行，於96年1月26日入監，並於98年6月24日縮刑期滿
    執行完畢。受刑人於前案執行完畢後，於98年7 月22日又因
    持有第一級毒品案件，經臺灣桃園地方法院以99年度簡字第
    27號簡易判決判處有期徒刑3 月確定在案。核其再犯罪情形
    與累犯要件相符，應依法更定其刑。（二）按受徒刑之執行
    完畢，或一部之執行而赦免後，五年以內故意再犯有期徒刑
    以上之罪者，為累犯，加重本刑至二分之一。裁判確定後，
    發覺為累犯者，依前條之規定更定其刑，刑法第47條第1 項
    、第48條定有明文。經覆核被告前案紀錄表、99年度簡字第
    27號刑事簡易判決等書類後，足認受刑人所犯本案上揭之罪
    ，確構成前述累犯要件，是依刑法第48條、第47條規定，於
    法定刑加重二分之一後之範圍內，重行更定其刑為有期徒刑
    四月，固非無見。
三、惟查：
(一)按受徒刑之執行完畢，或一部之執行而赦免後，五年以內故
    意再犯有期徒刑以上之罪者，為累犯，加重本刑至二分之一
    ；又按裁判確定後，發覺為累犯者，依前條之規定更定其刑
    。但刑之執行完畢或赦免後發覺者，不在此限，刑法第47條
    第1 項、第48條固分別定有明文。然此所稱更定其刑，必其
    累犯之發覺，係在裁判確定之後，始足當之；茍於裁判確定
    之前，已經發覺有累犯之情事者，即無適用之餘地。又被告
    之前科資料，與認定被告是否屬於累犯及應否依累犯之規定
    加重其刑之待證事實至有關係，自屬事實審法院應於審判期
    日調查之證據。事實審法院於審理時，如依卷內證據及訴訟
    資料足以發覺被告有累犯之事實，自應加以調查，及於判決
    內論以累犯並依法加重其刑；倘已依卷內證據及訴訟資料已
    足以發覺為累犯，而於審判期日就該累犯之事實漏未調查審
    酌，並於判決時漏論累犯並加重其刑，因非於裁判確定後發
    覺為累犯者，無從依刑法第47條之規定更定其刑；法院審判
    時，或因卷證資料未能考見被告為累犯，於判決確定後，始
    行發覺其為累犯，或其發覺非在刑之執行完畢或赦免後，既
    合於累犯更定其刑之條件，應循裁定更正其刑之程序為之（
    最高法院91年度台非字第24號、94年度台非字第286 號、96
    年度台非字第74號判決意旨併同參照）。
(二)本件抗告人甲○○有前開檢察官聲請意旨所載之前科判決及
    執行紀錄，有本院被告前案紀錄表乙紙在卷可參，被告於受
    有期徒刑執行完畢後五年內，再故意於98年7 月22日犯持有
    第一級毒品罪，所為固核與累犯要件相符，惟抗告人所犯持
    有第一級毒件罪業經臺灣桃園地方法院於99年2 月26日以99
    年度簡字第27號刑事簡易判決判處有期徒刑三月確定在案，
    茲本案於法院裁判時曾審酌被告一再蹈罹毒品相關刑章之素
    行，並以本院被告前案紀錄表附卷資為論據，有該刑事判決
    書在卷可參，則抗告人犯上開持有第一級毒品案件而經法院
    判決時，依卷內證據及訴訟資料於「裁判前」應已足以發覺
    為累犯，惟竟疏未注意該累犯之事實致於判決時漏論累犯，
    核諸前揭說明，似已不得依刑法第48條之規定，以裁定更定
    其刑。原審認本件有刑法第47條、第48條之適用，而於法定
    刑加重二分之一後之範圍內，重行更定其刑為有期徒刑四月
    ，是否妥適，非無再行斟酌之餘地。至抗告人抗告意旨所稱
    本案（持有第一級毒品罪）係經協商判決處刑，並不得再為
    累犯之處刑等語，經核本案經臺灣桃園地方法院99年度簡字
    第27號案件審理時並非經協商判決處刑，有該刑事判決書附
    卷可參，抗告人所指容有誤會，附此敘明。抗告人所執抗告
    意旨固無理由，惟原裁定既有上開可議之處，自應由本院將
    原裁定撤銷，發回原審法院，另為適法之處理。
四、據上論結，應依刑事訴訟法第413條，裁定如主文。
中    華    民    國    99    年    10    月    20    日
                  刑事第八庭  審判長法  官  張傳栗
                                    法  官  黃斯偉
                                    法  官  劉嶽承
以上正本證明與原本無異。
不得再抗告。
                                    書記官  何仁崴
中    華    民    國    99    年    10    月    20    日

司法院資訊處製作；財團法人民間司法改革基金會備份。
